臺灣臺北地方法院民事判決　　　　　　100年度重訴字第100號
原　　　告　　甲○○
訴訟代理人　　孫　 寅律師
被　　　告　　乙○○
兼訴訟代理人　丁○○
前列二人共同
訴訟代理人　　張建鳴律師
被　　　告　　丙○○
訴訟代理人　　杜孟真律師
　　　　　　　林雅慧律師
上列當事人間請求損害賠償等事件，本院於民國100年5月24日言
詞辯論終結，判決如下：
    主  文
被告應連帶給付原告新臺幣貳仟玖佰參拾萬元，及自民國一百年
五月二十四日起至清償日止，按年息百分之五計算之利息。
訴訟費用由被告負擔。
本判決於原告以新台幣玖佰柒拾柒萬元供擔保後，得假執行；但
被告以新臺幣貳仟玖佰參拾萬元供擔保後，得免為假執行。
    事實及理由
一、原告起訴主張：
（一）原告甲○○於民國93年 2月23日，以新臺幣（下同）1350
      萬元之價格，向被告乙○○購買坐落在臺北市○○區○○
      路1段7-7地號土地及其上門牌號碼：臺北市○○區○○路
      43巷11號4樓之3建物（下稱系爭不動產），雙方並訂有「
      不動產預定買賣契約書」（下稱系爭契約）。因系爭不動
      產為被告乙○○承購之軍眷住宅，依規定自產權登記日起
      未滿 5年不得將出售、出典、贈與或交換。故原告與被告
      乙○○約定，自被告乙○○於取得產權登記日起（即94年
      12月6日）5年後辦理過戶，並於買賣契約第6條約定：「.
      ..當承辦單位或依法令規定准許且可移轉時，乙方即應將
      產權移轉給甲方 ...」，系爭不動產並先移轉占有予原告
      ，並交付所有權狀原本及印鑑證明供將來辦理移轉登記使
      用。原告復依約給付1215萬元，尾款 135萬元則約定於移
      轉登記予原告時給付，系爭不動產並已設定第 2順位最高
      限額抵押權1800萬元予原告。
（二）詎告所居住之系爭不動產竟於99年 6月間遭本院查封，由
      本院以99年度司執字第 51863號給付票款強制執行事件受
      理之（下稱系爭執行程序），經原告閱卷後始知被告乙○○與被告乙○○之子即被告丁○○疑似共同積欠訴外人林
      春惠1200萬元，而分別於99年 4月22日、同年月30日簽發
      面額600萬元之本票（下稱系爭2張本票）予林春惠，林春
      惠因而於99年5月5日向本院聲請本票裁定並查封現仍登記
      予被告乙○○名下之系爭不動產。
（三）依原告與被告乙○○、丙○○、丁○○共同訂定之不動產
      預定買賣契約書（下稱系爭契約書）第6條約定：「...貳
      、若乙方違約不賣，或不履行本約，或不移交買賣標的，
      經甲方通知逾七日仍不履行時，甲方得解除本契約，解約
      時乙方應將所收款項加倍返還甲方，如甲方另有損害，乙
      方應賠償甲方一切損害 ...」；第10條約定：「雙方若有
      違反以上任一條款，願給付對方懲罰性違約金五百萬元整
      」；第11條約訂：「連帶保證：丙方（即被告丁○○和丙○○）對以上條款皆已充分瞭解，願對乙方基於本約所生
      之一切義務，負連帶保證及賠償之責，並放棄先訴抗辯權
      」。本件因被告乙○○、丁○○共同簽發面額1200萬元本
      票與林春惠，致系爭不動產遭林春惠聲請查封、拍賣以清
      償該筆債務，故被告乙○○已無法移轉系爭不動產所有權
      登記予原告，且係可歸責於債務人之給付不能，爰依民法
      規定及系爭買賣契約第 6條、第10條約定，請求被告三人
      連帶給付以給付買賣價金之兩倍即2430萬元及違約金500
      萬元予原告。
（四）對被告抗辯之主張：被告雖抗辯系爭契約書違反國軍老舊
      眷村改建條例第24條第 1項之強行規定無效云云。然關於
      修正前土地法第30條之農地買賣、國民住宅條例第19條、
      第21條國宅買賣、原住民保留地買賣等與上開規定國軍老
      舊眷村改建條例第24條第 1項類似之規定，最高法院多認
      為若債權契約經當事人約定有民法第246條第1項但書及第
       2項之情形，則契約仍為有效。而兩造之系爭契約乃約定
      「 ...第六條、產權移轉：乙方保證本房地產產權清楚，
      絕無一屋數賣情事，當承辦單位或依法令規定准許且可移
      轉時，乙方即應將產權移轉給甲方 ...」此約定自合於名
      法第246條第1項、第 2項之規定，是被告抗辯顯屬無據。
      至被告抗辯酌減違約金一節，系爭買賣契約第 6條規定違
      約金之性質為損害賠償額預定之違約金，契約第10條則為
      懲罰性違約金，並無重複約定之疑義。至於本件約定高額
      違約金目的，在確保被告履行債務，以保障原告權益。系
      爭不動產經本院查封後，拍賣底價高達3200餘萬元，市值
      更高達3600萬，如被告清償本件違約金，尚有高達近700
      萬之利益，倘若同意酌減違約金，不啻鼓勵被告違約獲取
      不法利益，是其抗辯自屬無由。
（五）聲明：1.被告應連帶給付原告2930萬元及自100年5月24日
      起至清償日止按年息百分之五計算之利息；2.願供擔保請
      准宣告假執行。
二、被告抗辯則以：
（一）被告乙○○、丁○○部分：
    1.依國軍老舊眷村改建條例第24條第 1項規定「由主管機關
      配售之住宅，除依法繼承者外，承購人自產權登記之日起
      未滿五年，不得自行將住宅及基地出售、出點、贈與或交
      換」，而該條規定相較於國民住宅條例無類似之第21條第
      1項第3款規定「政府興建之國民住宅出售後，有左列情事
      之一者，國民住宅主管機關得收回該住宅及基地，並得移
      送法院後強制執行：三、出售、出典、贈與或交換違反第
      十九條第一項規定」，故應屬強制或禁止規定，因而系爭
      買賣契約依民法第71條規定，應屬無效。
    2.又依系爭契約第6條第1項第 2款約定，僅在被告乙○○有
      違約不賣、不履行本約或不移交買賣標的時，原告始得請
      求損害賠償，惟原告並未具體說明被告有何違反契約第6
      條第1項第2款約定之情事，於系爭契約第10條約定部分，
      原告亦未詳予說明。再系爭契約第6條第1項約定「當承辦
      單位或依法令規定准許且可移轉時，乙方即應將產權移轉
      甲方」，並未明訂所謂「依法令規定准許且可移轉」係限
      於國軍老舊眷村改建條例之規定，系爭不動產不能移轉係
      因土地登記規則第136條及強制執行法第113條準用第51條
      規定，因而被告乙○○是否即負有移轉登記予原告並非無
      疑。
    3.有關系爭買賣契約違約金之約定，第 6條及第10條均係懲
      罰性違約金性質，而屬重複約定，又如認系爭契約第 6條
      約定屬損害賠償額預定性違約金，則原告僅支付被告乙○○1215萬元，其中 675萬元則為貸款所得，且原告已設定
      1800萬元之抵押權，原告就系爭不動產使用受益已達 5年
      以上，故原告主張1715萬元之懲罰性賠償實屬過高，請本
      院依民法第252條酌減至相當之數額。
（二）被告丙○○部分：
    1.系爭契約第6條僅約定「...當承辦單位或依法令規定准許
      且可移轉時，乙方即應將產權移轉給甲方 ...」，未如原
      告所述「自產權登記日起（即94年12月 6日）五年後辦理
      過登記」，且被告乙○○取得產權登記日為95年2月8日，
      因而原告所述顯與事實不符。
    2.再者，依系爭買賣契約第 6條「貳」及第10條之約定，前
      者係以違約金作為債務不履行所生損害賠償總額，後者則
      係以強制債務之履行為目的之懲罰性違約金，兩者性質並
      不相同。而系爭不動產經本院執行處鑑價後之最低拍賣價
      格為3317萬 384元，縱扣除第一順位抵押權人板信商業銀
      行股份有限公司最高限額抵押權810萬元，尚餘2507萬384
      元，原告之債權僅1800萬元，可全額獲償，原告並無損害
      ，因而自不能主張系爭買賣契約第 6條「貳」之違約金。
      而如本院認為原告有權請求，請依民法第 252條規定酌減
      。至系爭買賣契約第10條之違約金，雖為懲罰性違約金，
      然約訂金額過高，請本院一併依民法第252條規定酌減。
（三）均聲明：原告之訴駁回；如受不利判決，願供擔保請准宣
      告免為假執行。
三、兩造不爭執之事實：
（一）原告於93年 2月23日，以1350萬元向被告乙○○購買系爭
      不動產，雙方並簽訂不動產預定買賣契約書。原告並於系
      爭不動產設定第二順位最高限額抵押權1800萬元。
（二）系爭不動產於遭本院民事執行處以99年司執字第 51863號
      強制執行事件查封拍賣。
（三）被告丁○○、丙○○為系爭買賣契約之連帶保證人。
四、得心證之理由：
    上開不爭執之事實，業據原告提出系爭買賣契約書、臺北市
    不動產數位資料庫地政資料、系爭土地及建物所有權狀、臺
    北市建物登記第 2類謄本、本院民事執行處北院隆99司執庚
    字第 51863號函、本院99年度司票字第5032號裁定等影本附
    卷可稽（本院卷，頁 8至21），並為當事人所不否認，堪信
    真實。原告主張被告違反系爭契約約定，應給付違約金，被
    告則以前開情詞置辯，本件兩造爭點厥為：（一）系爭契約
    是否違反強制規定而無效？（二）被告有無違反契約約定？
    （三）原告得請求違約金金額？
（一）系爭契約是否違反強制規定而無效？
    1.按因私法上法律行為而成立之法律關係，非以民法（實質
      民法）有明文規定者為限，苟法律行為之內容，並不違反
      公序良俗或強行規定，即應賦予法律上之效力，如當事人
      本此法律行為成立之法律關係起訴請求保護其權利，法院
      不得以法無明文規定而拒絕裁判。最高法院62年台再字第
      42號判例即採相同見解。是法律行為除有違反實質民法強
      制或禁止規定（或違背善良風俗）者，即應確認其法律上
      之效力。次按當事人間因訂立契約而成立法律關係所衍生
      之紛爭應如何適用法律，固屬法院之職權，惟法院於適用
　　　法律前所應認定之事實，除非當事人約定之內容違反強制
　　　或禁止規定而當然無效，可不受拘束外，仍應以該契約約
　　　定之具體內容為判斷基礎，不得捨當事人之特別約定，而
　　　遷就法律所規定之有名契約內容予以比附適用，此乃私法
　　　自治、契約自由原則之體現。最高法院92年台上字第2374
  　　號判決即採相同見解。據此亦可推論，當事人依私法自治
　    及契約自由之大原則上訂立之契約，除有背於法律強制或
      禁止規定外，原則上亦應認為有效。
    2.再按法律行為制度，旨在實踐私法自治理念，故國家法律
      一方面須設任意規定，於當事人無特別約定時，予以適用
      ，對私法自治予以補充，另一方面亦應設立強行規定，不
      問當事人意思如何，強予適用，對於私法自治與以適當限
      制；任意法律規定可分為補充規定及解釋規定。而強行法
      律則可分為強制規定及禁止規定二種。再按民法第71條之
      法律規定可分為任意法規及強行法規，而強行法規又可分
      為強制規定（例如民法第27條第 1項）及禁止規定，而禁
      止規定又分為取締規定（例如民法第 980條）及效力規定
      （例如民法第 222條），不論如何細分，可構成強制無效
      之規定者，僅限於法律，中央各部會訂定的法規命令，及
      省市單行法規，是否為強行規定，則視其依據、內容而定
      。最高法院91年台上字第 841號判決意旨即採相同見解。
      而法律行為違背強制規定者，乃當為而為，表現於法條中
      通常有「應」字規定；違背禁止規定者，乃不當為而為，
      表現於法中經常以「不得」等文字規定；但法律行為若違
      背強制或禁止規定，法律規定不以之為無效者，則非當然
      無效（如未成年人未依民法第 981條規定得法定代理人同
      意而結婚者，並非當然無效）。同時法規中雖有「應」、
      「不得」等強行規定之文字，其本質上為效力規定（例如
      民法第 730條），依民法第71條前段規定為無效外，其餘
      若僅屬訓示規定（民法第1084條第 1項子女應孝敬父母）
      、證據規定（如前耕地三七五減租條例規定耕地租賃契約
      應以書面為之規定可視為耕地租賃契約之證據）、取締規
      定（如土地法第82條規定，凡編為某種使用之土地，不得
      供其他用途之用）、或轉換規定（如民法 422條規定）者
      等不一而足，非均當然發生無效之法律效果。
    3.依國軍老舊眷村改建條例第24條第 1項雖規定：「由主管
      機關配售之住宅，除依法繼承者外，承購人自產權登記之
      日起未滿五年，不得自行將住宅及基地出售、出典、贈與
      或交換」，然考其立法目的乃為安定國軍眷屬生活，使官
      兵無後顧之憂，以振奮士氣，提高戰力，是該條規定顯屬
      為達到安定國軍眷屬生活等行政法目的之法律，本非規範
      私權間之紛爭，與私權間之紛爭應適用之法規應無關聯。
    4.經查，本件依兩造所定買賣契約書約定買賣標的為坐落在
      臺北市松山區通航聯隊基地原戊○四村獲配（己○新城）
      ，三十四坪型之不動產，即執行國軍老舊眷村改建條例之
      建物，故有前開「承購人自產權登記之日起未滿五年，不
      得自行將住宅及基地出售、出典、贈與或交換」之適用。
      而依兩造所定契約雖名為「不動產預定買賣契約書」，然
      以雙方約定系爭不動產也已先移轉占有予原告，並交付所
      有權狀原本及印鑑證明以供將來移轉登記使用，另依契約
      書第4條第3項約定「基於租賃契約交屋後，本買賣標的物
      之危險負擔及利益即歸甲方（即原告）。凡非因乙方之過
      失，致房屋毀損或滅失，甲方應自行負責，不再對乙方為
      任何主張」，僅就產權移轉部分約定：「乙方保證本房地
      產權清楚絕無一屋數賣情事，當承辦單位或依法令規定准
      許且可移轉時，乙方即應將產權移轉給甲方」（本院卷，
      頁 9），顯見雙方就買賣標的、價金、繳納價款、不動產
      之利益及風險、移轉登記期限等均已明確約定，非但並無
      將來訂定本約之約定，且自第 3條以下，均為雙方照所定
      契約履行之約定，是系爭契約自屬本約，而非預約。故系
      爭契約雖確有違反國軍老舊眷村改建條例第24條第 1項規
      定情事，然前該規定目的既僅為達到安定國軍眷屬生活等
      行政法目的，而非規範私權間之紛爭，已如上述，且依同
      條例第24條第 2項復規定「前項禁止處分，於建築完工交
      屋後，由主管機關列冊囑託當地土地登記機關辦理土地所
      有權移轉登記及建築改良物所有權第一次登記時，並為禁
      止處分之限制登記」，避免經配售之住宅 5年內遭移轉登
      記，而已落實照顧國軍眷屬生活之目的，因而實無將該條
      例第24條第 1項進一步解釋為禁止規定，而限縮契約自由
      原則之適用。從而，被告辯稱系爭契約違反禁止規定無效
      云云，顯不足取。
（二）被告有無違反契約約定？
    1.依系爭契約第6條、產權移轉「...當承辦單位或法令規定
      准許且可移轉時，乙方即應將產權移轉給甲方 ...貳、若
      乙方違約不賣，或不履行本約，或不移交買賣標的，經甲
      方通知逾七日仍不履行時，甲方得解除本契約，解約時乙
      方應將所收款項加倍返還甲方，甲方如另有損害，乙方應
      賠償甲方一切損失」。
    2.查，依前開國軍老舊眷村改建條例第24條規定，禁止產權
      移轉處分之 5年期間，係自建築完工交屋後，由主管機關
      列冊囑託當地土地登記機關辦理土地所有權移轉登記及建
      築改良物所有權第一次登記起算，本件系爭不動產係於95
      年2月8日登記所有權人為被告乙○○（本院卷，頁12），
      是至100年2月 5日起，已逾前開限制期間，被告乙○○即
      有將產權移轉原告之義務。惟被告乙○○與被告丁○○因
      於99年4月22日、同月30日共同簽發本票各1紙，金額均為
      600萬元與訴外人林春惠，經林春惠於同年5月 5日提示不
      獲兌現後，持該本票聲請准許強制執行，經本院以99年度
      司票字第5032號裁定准許，林春惠並持以查封系爭不動產
      ，並為查封登記後，因原告提供擔保而停止強制執行中，
      有本院99年度司執字第51863號卷可憑。而原告復於100年
      4 月27日寄達存證信函通知被告乙○○履行產權移轉登記
      之義務（本院卷，頁135至139），惟被告乙○○遲至目前
      仍無法將產權登記原告或其指定之人，故被告乙○○確有
      不履行本約之事實自明。
    3.至被告乙○○、丁○○雖辯解依系爭契約第6條第1項雖約
      定「當承辦單位或依法令規定准許且可移轉時，乙方即應
      將產權移轉給甲方」，惟所謂「依法令規定准許且可移轉
      」，雙方並未明訂僅限於國軍老舊眷村改建條例之限制，
      現系爭不動產不能移轉，乃因土地登記規則第 136條及強
      制執行法第 113條準用第51條之規定，自仍屬契約約定之
      「依法令規定不能移轉之情形」云云。然按解釋當事人之
      契約，應於文義上及論理上詳為推求，不得拘泥字面，致
      失當時立約之真意，最高法院上字第58號判例參照。本件
      當事人雙方就買賣標的、價金、繳納價款、不動產之利益
      及風險等均已明確約定，且於契約訂定時履行，復因國軍
      老舊眷村改建條例第24條第1項定有5年內不得出售限制，
      雙方始於契約第 6條產權移轉時約定「當承辦單位或依法
      令規定准許且可移轉時，乙方即應將產權移轉給甲方」，
      是該「依法令規定准許且可移轉」等語，顯然指國軍老舊
      眷村改建條例之規定。至系爭不動產嗣後因遭強制執行，
      此顯非契約當事人於訂約時即有預見，亦非契約訂定原意
      ，且該不能移轉之事由，復可歸責於賣方即被告乙○○，
      是被告以此辯稱無移轉產權義務，顯曲解原契約約定，要
      無可取。
（三）原告得請求違約金金額？
    1.本件被告乙○○確有不履行系爭契約情事，且經原告通知
      於7日仍不履行，原告遂於同年5月23日本院言詞辯論庭時
      為解除系爭契約之意思表示（本院卷，頁 152），且因被
      告不履行契約，導致原告無法取得系爭不動產之所有權，
      而受有損害，故原告自得依約請求違約金，合先陳明。
    2.按違約金，除當事人另有訂定外，視為因不履行而生損害
      之賠償總額。但約定如債務人不於適當時期，或不依適當
      方法履行債務時，即須支付違約金者，債權人於債務人不
      履行時，除違金外，並得請求履行或不履行之損害賠償，
      民法第250條第2項定有明文。是違約金有賠償性違約金及
      懲罰性違約金，其效力各自不同。前者以違約金作為債務
      不履行所生損害之賠償總額。後者以強制債務之履行為目
      的，確保債權效力所定之強制罰，於債務不履行時，債權
      人除得請求支付違約金外，並得請求履行債務，或不履行
      之損害賠償。當事人約定之違約金究屬何者，應依當事人
      之意思定之。如無從依當事人之意思認定違約金之種類，
      則依民法第250條第2項規定，視為賠償性違約金（最高法
      院86年度台上字第1620號判決參照）。經查，本件系爭契
      約於第6條、第10條分別有違約金之規定，依第6條約定「
       ...解約時乙方應將所收款項加倍返還甲方，如甲方另有
      損害，乙方應賠償甲方一切利益」、第10條則約定「雙方
      若有違反以上任一條款，願給付對方懲罰性違約金伍佰萬
      元整」，前者為賠償性違約金，後者為懲罰性違約金，此
      為兩造所不否認（100年4月20日言詞辯論筆錄，本院卷，
      頁81背面、82），是兩者並未重複約定，原告自得依約請
      求。
    3.至被告丙○○雖辯稱原告因系爭不動產拍賣後可獲償1800
      萬元而無損害，故不得請求系爭契約第 6條約定之違約金
      云云。惟查，依系爭契約約定，原告已於93年 2月間，以
      1350萬元之價格購得系爭不動產，被告乙○○並應於取得
      系爭不動產登記後之100年2月 5日後移轉登記原告或其指
      定之人，而系爭不動產遭強制執行，致原告無法依約取得
      不動產所有權，原告自受有損害。況系爭不動產於上開本
      院執行時，經本院委託環球不動產估價師事務所進行鑑價
      ，鑑得價格為3317萬 384元。扣除第一順位之最高限額抵
      押權之最高債權810萬元，系爭不動產尚有2507萬384元殘
      值，然縱原告所設定之最高限額抵押權1800萬元可以完全
      獲償，原告亦尚有 700餘萬元之損失，是被告丙○○辯稱
      原告並無損害云云，自無可取。
    4.再按約定之違約金額過高者，法院得減至相當之數額，為
      民法第 252條所明定，惟此規定乃係賦與法院得依兩造所
      提出之事證資料，斟酌社會經濟狀況並平衡兩造利益而為
      妥適裁量、判斷之權限，非謂法院須依職權蒐集、調查有
      關當事人約定之違約金額是否有過高之事實，而因此排除
      債務人就違約金過高之利己事實，依辯論主義所應負之主
      張及舉證責任。況違約金之約定，為當事人契約自由、私
      法自治原則之體現，雙方於訂約時，既已盱衡自己履約之
      意願、經濟能力、對方違約時自己所受損害之程度等主、
      客觀因素，本諸自由意識及平等地位自主決定，除非債務
      人主張並舉證約定之違約金額過高而顯失公平，法院得基
      於法律之規定，審酌該約定金額是否確有過高情事及應予
      如何核減至相當數額，以實現社會正義外，當事人均應同
      受該違約金約定之拘束，法院亦應予以尊重，始符契約約
      定之本旨。倘債務人於違約時，仍得任意指摘原約定之違
      約金額過高而要求核減，無異將債務人不履行契約之不利
      益歸由債權人分攤，不僅對債權人難謂為公平，抑且有礙
      交易安全及私法秩序之維護（最高法院92年度台上字第
      2747號、同院93年度台上字第 909號判決參照）。本件被
      告丁○○雖抗辯其僅為系爭契約之連帶保證人，就系爭不
      動產之買賣情形、遭強制執行之情形均無所悉，無違法、
      可歸責性；被告乙○○抗辯原告僅交付1215萬元，請其中
       675萬元係以系爭不動產辦理抵押登記所貸得，並已設定
      第二順位最高限額抵押權1800萬元，且原告占有系爭不動
      產使用受益已達 5年以上，故其要求之懲罰性違約金顯屬
      過高云云。然查，系爭買賣標的不同於一般可逕行辦理移
      轉登記所有權之不動產，出賣人雖以取得大部分價金，然
      買受人卻需等待 5年時間始可移轉，而此段期間不動產所
      存在之風險，包含不動產本身之毀損滅失、價格波動，都
      由買受人承擔，且更承擔出賣人不履約之風險。因此為確
      保履約，雙方約定高額違約金，自已盱衡各自履約之意願
      、經濟能力、對方違約時自己所受損害之程度等主、客觀
      因素，本諸自由意識及平等地位自主決定。況本件違約原
      因，實係被告乙○○為貪圖高額價差而一屋二賣所導致，
      而雙方約定高額違約金目的即在防止此類情形發生，故被
      告明知有該違約金約定猶執意違約，顯然已斟酌違約獲益
      與違約金給付間之利益，是被告抗辯違約金過高云云，顯
      不可採。
    5.綜上，原告依系爭契約約定請求違約金，自屬有據。又原
      告已給付買賣價金1215萬元，是依契約第 6條及第10條規
      定，原告得請求之違約金為2930萬元{1215萬元× 2＋500
      萬元＝2930萬元}。
五、末按給付無確定期限者，債務人於債權人得請求給付時，經
    其催告而未為給付，經受催告時起，負遲延責任；又遲延之
    債務，以支付金錢為標的者，債權人得請求依法定利率計算
    之遲延利息；應付利息之債務，其利率未經約定，亦無法律
    可據者，週年利率為百分之五；民法第229條第2項前段、第
    233條第1項前段及第 203條分別定有明文。據此，原告請求
    被告給付違約金，及自100年5月24日至清償日止，按年利率
    百分之五計算之利息，為有理由，應予准許。
六、從而，原告依系爭買賣契約，請求出賣人即被告乙○○、連
    帶保證人被告丁○○、丙○○給付2930萬元及100年5月24日
    至清償日止，按週年利率百分之五計算之利息，為有理由，
    應予准許。兩造陳明願供擔保請准宣告假執行及免假執行，
    經核均無不合，爰各酌定如主文所示之擔保金額，併予准許
    。
七、本件判決之基礎已臻明確，兩造其餘之攻擊防禦方法及舉證
    ，核與判決無影響，毋庸一一論列，併此敘明。
八、結論：原告之訴為有理由，依民事訴訟法第78條，判決如主
    文。
中　　華　　民　　國　 100　　年　　5 　　月　　24　　日
                  民事第三庭    法　官　曾益盛
以上正本係照原本作成。
如對本判決上訴，須於判決送達後20日內向本院提出上訴狀。如
委任律師提起上訴者，應一併繳納上訴審裁判費。
中　　華　　民　　國　 100　　年　　5 　　月　　24　　日
                                書記官  蔡月女
